---
Sessão 36 - Prática em R - Grafos
Grafos Básicos
---

```{r}
install.packages("igraph")
library(igraph)
```

Grafo direcionado, arestas por pares
```{r}
grafo1 = graph(edges = c(1, 2, 3, 4))
plot(grafo1)
```

Grafo conexo
```{r}
grafo2 = graph(edges = c(1, 2, 2, 3, 3, 4, 4, 1))
plot(grafo2)
```

Arestas nas duas dimensões
```{r}
grafo2 = graph(edges = c(1, 2, 2, 3, 3, 4, 4, 1, 1, 4, 4, 3, 3, 2, 2, 1))
plot(grafo2)
```

Laço
```{r}
grafo3 = graph(edges = c(1, 2, 2, 3, 3, 4, 4, 1, 1, 1))
plot(grafo3)
```

Literais, incidência na direçã do +
1-+2 = segue na direção do 2
3++4 = duas direções
```{r}
grafo4 = graph_from_literal(1-+2, 2-+3, 3++4, 4+-1)
plot(grafo4)
```

Não direcionados com Literais
```{r}
grafo5 = graph_from_literal(1-2, 2-3, 3-4, 4-1)
plot(grafo5)
```

Grafo desconexo, isolado, grau zero
```{r}
grafo6 = graph_from_literal(1-2-3-4-1, 5)
plot(grafo6)
```

Objeto Igraph
D--- 4 4 -- números são as dimensões de vértices e arestas
1->2 2->3 3->4 4->1 estrutura do grafo
D/U - direcionado/não direcionado
N - nome do grafo
W - grafo ponderado (peso nas arestas)
B - tipo do grafo
```{r}
grafo7 = graph(edges = c(1, 2, 2, 3, 3, 4, 4, 1))
plot(grafo7)
grafo7
```

Grafo não direcionado
U para não direcionado
```{r}
grafo8 = graph(edges = c(1, 2, 2, 3, 3, 4, 4, 1), directed = F)
plot(grafo8)
grafo8
```

Elementos Isolados
Ele completa até o número de n gerando elementos isolados
```{r}
grafo9 = graph(edges = c(1, 2, 2, 3, 3, 4, 4, 1), directed = F, n = 10)
plot(grafo9)
```

Vértices Nomeados
```{r}
grafo10 = graph(edges = c("A", "B", "B", "C", "C", "D", "D", "E", "E", "A", "A", "C", "C", "B"))
plot(grafo10)
```

Outra forma de criar grafos isolados
```{r}
grafo11 = graph(edges = c("A", "B", "B", "C", "C", "D", "D", "E", "E", "A", "A", "C", "C", "B"), isolates = c("F", "G"))
# Matriz adjacente
grafo11[]
# Linha 1
grafo11[1, ]
# Coluna 1
grafo11[, 1]
# Nomes dos vértices
V(grafo11)$name
```

Outros atributos
```{r}
grafo12 = graph(edges = c("Fernando", "Pedro", "José", "Antônio", "Fernando", "José", "Fernando", "Antônio"))
plot(grafo12)
# Pesos aos vértices como atributo
V(grafo12)$Peso = c(40, 30, 30, 25)
# Ler atributos, temos name e peso. Nome é padrão
vertex_attr(grafo12)
# Atributos para arestas
E(grafo12)$TipoAmizade = c("Amigo", "Inimigo", "Inimigo", "Amigo")
# Mostra todos
edge_attr(grafo12)
# Mostra atributo pelo nome
edge_attr(grafo12)$TipoAmizade
vertex_attr(grafo12)$Peso
# Weight é atributo padrão
E(grafo12)$weight = c(1, 2, 1, 3)
grafo12
# Tipo do grafo, agora temos os 4 símbolos preenchidos
V(grafo12)$type = "Humanos"
grafo12
```



























