---
Sessão 21 - Prática em R - Regressão Linear
Faça Você Mesmo
---

Arquivo slr12.csv
1 - Franquias
  a. FraAnual: taxa anual
  b. CusInic: investimento incial

2 - Criar um modelo de regressão linear para prever qual será o investimento inicial necessário de uma franquia a partir da Taxa Anual
cobrado pelo franqueador

Carregando os dados
```{r}
dados = read.csv("slr12.csv", sep = ";")
dados
dim(dados)
```

Análise da correlação
```{r}
library(corrgram)
cor(dados)
corrgram(dados, order = TRUE, lower.panel = panel.shade, upper.panel = panel.pie, text.panel = panel.txt, main = "Franquias")
```

Análise gráfica
```{r}
plot(dados$CusInic ~ dados$FrqAnual, ylab = "Investimento Inicial", xlab = "Taxa Anual", main = "Franquias")
```

Criação do modelo
Quero prever o custo do investimento inicial a partir dos dados da taxa anual
```{r}
modelo = lm(CusInic ~ FrqAnual, data = dados)
modelo
```

Relação entre os dados e a linha de melhor ajuste
```{r}
plot(dados$CusInic ~ dados$FrqAnual, ylab = "Investimento Inicial", xlab = "Taxa Anual", main = "Franquias")
abline(modelo)
```

Analisando o modelo
```{r}
summary(modelo)
modelo$coefficients
hist(modelo$residuals)
modelo$fitted.values
plot(modelo$fitted.values, dados$FrqAnual)
```

