---
Sessão 9 - Prática em R - Limpeza e Tratamento de Dados
Faça você mesmo
---

Realizar o tratamento dos dados 'tempo.csv'. Domínios:

- Aparência: sol, nublado, chuva
- Temperatura: -130ºF ~ 130ºF
- Umidade: 0 ~ 100
- Jogar: sim/nao

Além disso, tratar valores NAs.


1. Importando os dados
```{r}
dados = read.csv("tempo.csv", sep = ";", na.strings = "", stringsAsFactors = TRUE)
dados
head(dados)
summary(dados)
```

2. Nomes das colunas
```{r}
colnames(dados)

# Os nomes já estão adequados

head(dados)
```

3. Colunas categóricas
```{r}
# Aparência
grafico_1 = table(dados$Aparencia)
barplot(grafico_1, main = "Aparência", xlab = "Aparência")

# Vento
grafico_2 = table(dados$Vento)
barplot(grafico_2, main = "Vento", xlab = "Vento")

# Jogar
grafico_3 = table(dados$Jogar)
barplot(grafico_3, main = "Jogar", xlab = "Jogar")
```

4. Colunas numéricas
```{r}
# Temperatura
summary(dados$Temperatura)
boxplot(dados$Temperatura)
boxplot(dados$Temperatura, outline = FALSE)
hist(dados$Temperatura)

# Umidade
summary(dados$Umidade)
boxplot(dados$Umidade)
boxplot(dados$Umidade, outline = FALSE)
hist(dados$Umidade)
```

5. Valores faltantes - NAs
```{r}
# Checando onde estão os valores faltantes
dados[!complete.cases(dados), ]

# Consigo saber em quais linhas e colunas temos os valores NAs - Umidade e Vento
```

6. Tratando a primeira coluna - Aparência
```{r}
# Ver valores
unique(dados$Aparencia)
summary(dados$Aparencia)

# De acordo com o enunciado, temos apenas os levels chuva, nublado e sol

# Substituindo o level "menos" pela moda (chuva)
dados[dados$Aparencia == "menos", ]$Aparencia = "chuva"

# Visualizando novamente
summary(dados$Aparencia)

# Removendo os levels não utilizados
dados$Aparencia = factor(dados$Aparencia)

# Checando
unique(dados$Aparencia)
summary(dados$Aparencia)
barplot(table(dados$Aparencia))
```

7. Tratando a segunda coluna - Temperatura
```{r}
# Visualizando os dados
summary(dados$Temperatura)

# De acordo com o enunciado, o domínio da temperatura vai de -130 a 130
# Temos temperaturas acima do máximo

# Encontrar temperaturas fora do domínio
dados[dados$Temperatura < -130 | dados$Temperatura > 130, ]$Temperatura

# Encontrando a mediana
median(dados$Temperatura)

# Substituindo os dados fora do domínio pela mediana
dados[dados$Temperatura < -130 | dados$Temperatura > 130, ]$Temperatura = median(dados$Temperatura)

# Checando dados fora de domínio novamente
dados[dados$Temperatura < -130 | dados$Temperatura > 130, ]$Temperatura

# Visualizando os dados
summary(dados$Temperatura)
```

8. Tratando a terceira coluna - Umidade
```{r}
# Visualizando os dados
summary(dados$Umidade)

# De acordo com o enunciado, o domínio da umidade vai de 0 a 100
# Temos umidades acima do máximo e valores NAs

# Buscando os valores fora do domínio
dados[dados$Umidade < 0 | dados$Umidade > 100, ]$Umidade

# Buscando os valores faltantes
dados[!complete.cases(dados$Umidade), ]

# Encontrando a mediana
median(dados$Umidade, na.rm = TRUE)

# Substituindo os valores fora de domínio e faltantes pela mediana
dados[dados$Umidade < 0 | dados$Umidade > 100 | is.na(dados$Umidade), ]$Umidade = median(dados$Umidade, na.rm = TRUE)

# Visualizando os dados novamente
summary(dados$Umidade)
dados[dados$Umidade < 0 | dados$Umidade > 100, ]$Umidade
dados[!complete.cases(dados$Umidade), ]
```

9. Tratando a quarta coluna - Vento
```{r}
# Visualizando os dados
unique(dados$Vento)
summary(dados$Vento)

# Existe um valor NA

# Substituindo o valor NA pela moda (FALSO)
dados[is.na(dados$Vento), ]$Vento = "FALSO"

# Checando
unique(dados$Vento)
summary(dados$Vento)
barplot(table(dados$Vento))
```

10. Tratando a quinta coluna - Jogar
```{r}
# Visualizando os dados
unique(dados$Jogar)
summary(dados$Jogar)

# Os dados já estão adequados
```
