---
Sessão 18 - Prática em R - Estatística II
Distribuição Binomial
---

Se eu jogar uma moeda 5 vezes, qual a probabilidade de dar cara 3 vezes?
```{r}
# x = eventos, p = probabilidade, size = eventos
dbinom(x = 3, size = 5, prob = 0.5) # Assim como em Python, não preciso escrever os parâmetros, é só colocar na ordem certa -> dbinom(3, 5, 0.5)

# dbinom é para probabilidade pontual
```

Se eu passar 4 sinais de quatro tempos cada, qual a probabilidade de eu pegar 0, 1, 2, 3 e 4 sinais verdes?
```{r}
pbinom(q = 4, size = 4, prob = 0.25)

# qbinom é para a probabilidade acumulada
```

Se você fizer a prova de um concurso com 12 questões "chutando" todas as questões, qual a probabilidade de acertar 7 questões? (4 alternativas cada questão)
```{r}
dbinom(x = 7, size = 12, prob = 0.25)
```

Se eu passar 4 sinais de quatro tempos cada, qual a probabilidade de eu pegar 3 ou mais sinais verdes?
```{r}
pbinom(q = 2, size = 4, prob = 0.25, lower.tail = FALSE)  # similar à distribuição normal
# outra maneira
dbinom(x = 3, size = 4, prob = 0.25) + dbinom(x = 4, size = 4, prob = 0.25)
# outra maneira
1 - pbinom(q = 2, size = 4, prob = 0.25)
```

